【裁判字號】    98,消債更,233
【裁判日期】    980622
【裁判案由】    更生事件
【裁判全文】
臺灣板橋地方法院民事裁定           98年度消債更字第233號
聲  請  人  甲○○原名張婉青.
上列當事人因消費者債務清理事件聲請更生及保全處分，本院裁
定如下：
    主  文
聲請人甲○○自中華民國九十八年六月二十三日下午四時起開始
更生程序。
命司法事務官進行本件更生程序。
    理  由
一、按法院開始更生程序之裁定，應載明其年、月、日、時，並
    即時發生效力；又法院裁定開始更生或清算程序後，得命司
    法事務官進行更生或清算程序，消費者債務清理條例第45條
    第1項、第16條第1項前段分別定有明文。
二、本件聲請意旨略以：聲請人目前債務總金額為新臺幣（下同
    ）2,097,800 元，有不能清償債務之情事，消費者債務清理
    條例施行後，前已提出債權人清冊，以書面向最大債權金融
    機構國泰世華商業銀行股份有限公司（下稱國泰世華）請求
    共同協商債務清償方案，嗣國泰世華雖提出分 120期，利率
    1.00% ，月付7,500 元之還款方案，但因聲請人大部份之債
    權及保證債務共1,255,000 元，並未納入協商之範圍內，經
    考量如此之協商無法一併解決聲請人所有債務問題，故無法
    答應國泰世華提出之協商方案（見本院卷第12頁），而其既
    經協商程序不成立，且無擔保或無優先權之債務總額未逾1,
    200 萬元，復未經法院裁定開始清算程序或宣告破產，依法
    自得聲請更生程序，懇請裁定開始更生程序等語。
三、查聲請人之主張，據其提出前置協商不成立通知書、財團法
    人金融聯合徵信中心債權人清冊、當事人綜合信用報告在卷
    可憑（以上，見彰化地院卷第22頁、第26至34頁），並有國
    泰世華98年4 月3 日民事陳報狀可證（見本院卷第24至44頁
    ）。是聲請人既經協商程序不成立，且衡酌其經濟狀況，應
    有不能清償債務之情事，而本件又查無聲請人有消費者債務
    清理條例第6 條第3 項、第8 條或第46條各款所定駁回更生
    聲請之事由存在，則聲請人聲請更生，應屬有據，並依首開
    條文規定命由司法事務官進行本件更生程序，爰裁定如主文
    。至聲請人併為保全處分之聲請，因本件更生之聲請既經准
    許，則保全處分即欠缺保全之必要性，爰不予諭知。
四、至進入更生程序後，聲請人應提出足為債權人會議可決或經
    法院認為公允之更生方案，俾免更生程序進行至依消費者債
    務清理條例第61條應行清算之程度。
中    華    民    國    98    年    6     月    22    日
                  民事第二庭  法  官  張筱琪
上為正本係照原本作成
本件不得抗告
本裁定已於98年6月23日下午4時公告。
中    華    民    國    98    年    6     月    22    日
                              書記官  連思斐


司法院資訊處製作；財團法人民間司法改革基金會備份。
